臺灣高等法院臺南分院刑事判決
上　訴　人　臺灣臺南地方法院檢察署檢察官
被　　　告　嘉濱貿易有限公司
　　　　　　（代表人：甲○○）
被　　　告　甲○○
　　　　　　　　　　戶台南市○區○○○路2段243巷57弄8號
共　　　同
選任辯護人　蕭麗琍　律師
上列上訴人因被告違反農藥管理法案件，不服臺灣臺南地方法院
96年度易字第793號中華民國96年7月18日第一審判決（起訴案號
：臺灣臺南地方法院檢察署96年度偵字第2127號、第2845號、第
4699號、第7487號），提起上訴，本院判決如下：
    主      文
原判決撤銷。
甲○○共同連續輸入偽農藥，累犯，處有期徒刑拾月，減為有期
徒刑伍月，如易科罰金，以銀元參佰元即新臺幣玖佰元折算壹日
。扣案如附表所示之物均沒收。
嘉濱貿易有限公司，其代表人因執行業務輸入偽農藥，處罰金肆
萬元即新臺幣拾貳萬元，減為罰金貳萬元即新臺幣陸萬元。又其
代表人因執行業務輸入偽農藥，處罰金肆萬元即新臺幣拾貳萬元
，減為罰金貳萬元即新臺幣陸萬元。又其代表人因執行業務輸入
偽農藥，處罰金肆萬元即新臺幣拾貳萬元，減為罰金貳萬元即新
臺幣陸萬元。應執行罰金伍萬伍千元即新臺幣拾陸萬伍仟元。扣
案如附表所示之物均沒收。
    事    實
一、甲○○前因違反農藥管理法案件，經本院以93年度上易字第
    361號判決，量處有期徒刑3月確定，甫於民國 (下同)94年4
    月28日易科罰金執行完畢。緣嘉濱貿易有限公司（址設臺南
    市○○路2號6樓之14，以下簡稱嘉濱公司）係以一般進出口
    貿易為主要營業項目之公司，甲○○則係嘉濱公司之負責人
    。甲○○明知未經核准不得擅自輸入農藥，竟於執行嘉濱公
    司業務之際，未經主管機關許可，自94年間起，迄95年2月
    間止，先後代表嘉濱公司與中國大陸「中國化工建設江蘇公
    司」、「禾益化工公司」簽訂不實契約，再由知情且具犯意
    聯絡之該公司業務員薛清月（另經檢察官為緩起訴處分）經
    手處理形式發票及信用狀等付款細節後，共同以不實契約委
    託不知情之報關行，連續以進口化學原料之名義，實際輸入
    偽農藥共3次。最後1次係於95年2月間，嘉濱公司與「中國
    化工建設江蘇公司」以上述訂立不實契約之手法，委託不知
    情之誠碩報關股份有限公司，利用進口「MethylP-Toluen
    esulfonate」及「3,5-Dichloroaniline」二種化學原料名
    義，實際輸入偽農藥「毆滅松」（76.8%、共50桶、重10000
    公斤）、「賽滅淨」（9.38%、共15桶、重3000公斤；
    76.6%、共20桶、重1000公斤）、「撲拉克」（97. 7%、
    共15桶、重30 00公斤；46.8%、共40桶、重2000公斤）、
    「貝芬替」（100%、共20桶、重1000公斤）、「快克草」（
    58.0%、共40桶、重2000公斤）、「芬普寧」（100%、共3桶
    ，重600公斤）、「普拔克」（93.7%、10桶、重2000公斤）
    ，合計非法輸入偽農藥共213桶，總重24600公斤，嗣經財政
    部基隆關稅局於95年2月15日抽檢查獲，始循線查悉上情。
二、案經法務部調查局航業海員調查處、臺南市警察局第五分局
    移送臺灣臺南地方法院檢察署及由該署檢察官自動檢舉偵查
    起訴。
    理      由
一、本件被告甲○○、嘉濱貿易有限公司所犯均為死刑、無期徒
    刑或最輕本刑為3年以上有期徒刑以外之罪，其於審判程序
    中就被訴事實為有罪之陳述，經審判長告知簡式審判程序之
    旨，並聽取公訴人之意見後，爰依刑事訴訟法第273條之1第
    1項規定，裁定進行簡式審判程序；另依據刑事訴訟法第273
    條之2、同法第159條第2項之規定，不適用傳聞法則有關限
    制證據能力之相關規定，並得依同法第310條之2準用第454
    條之規定製作略式判決書，合先敘明。
二、上揭犯罪事實，業據甲○○於原審及本院審理中坦白承認，
    核與證人即共同正犯薛清月、證人即財政部基隆關稅局官員
    叢本楠於偵查中之結證屬實，並有財政部基隆關稅局函文、
    進口報單、買賣契約書（化學原料）、形式發票、電子郵件
    及查獲照片、行政院農業委員會動植物防疫檢疫局函文、農
    藥檢驗報告、搜索扣押筆錄、列印自嘉濱公司電腦之輸入偽
    農藥之內部對帳資料及相關帳冊1冊、營利事業登記證及許
    可輸入農藥廠商名單各1件附卷可憑，本院經核被告甲○○
    之自白與事實相符，自可採為證據，被告甲○○、嘉濱貿易
    有限公司罪證明確，犯行堪以認定。
三、按行為後法律有變更者，適用行為時之法律。但行為後之法
    律有利於行為人者，適用最有利於行為人之法律，刑法第2
    條第1項定有明文。查本件被告行為後，刑法已於95年7月1
    日修正施行。茲比較本案所涉新舊刑法：
  (一)原刑法第56條有關連續犯之規定，均經修正刪除。此刪除雖
    非犯罪構成要件之變更，但顯已影響行為人刑罰之法律效果
    ，自屬法律有變更。依舊法適用結果，被告所為犯行若有連
    續犯之裁判上一罪關係者，僅單獨論以一罪；而依新法適用
    之結果，被告各個犯行，則應分別論以數罪。是以，依新法
    第2條第1項規定，比較新、舊法適用後結果，以舊法較有利
    於被告，自應適用較有利之行為時法律即修正前刑法第56條
    ，而論以連續犯。
  (二)原刑法第41條第1項前段易科罰金之規定業已修正變更，新
    法規定：「犯最重本刑為5年以下有期徒刑以下之刑之罪，
    而受6個月以下有期徒刑或拘役之宣告者，得以新臺幣1,000
    元、2,000元或3,000元折算1日，易科罰金。」但依據舊法
    及廢止前罰金罰鍰提高標準條例第2條前段規定，被告行為
    時易科罰金折算標準，應以銀元300元折算1日，經折算為新
    臺幣後，應以新臺幣900元折算為1日。比較修正前後之易科
    罰金折算標準，當以修正前之規定，較有利於被告，則應依
    刑法第2條第1項前段規定，適用修正前刑法第41條第1項前
    段規定，諭知如易科罰金之折算標準。
  (三)有關累犯原規定「受有期徒刑之執行完畢，或受無期徒刑或
    有期徒刑一部之執行而赦免後，五年以內再犯有期徒刑以上
    之罪者，為累犯，加重本刑至二分之一」；95年7月1日修正
    施行後規定「受徒刑之執行完畢，或一部之執行而赦免後，
    五年以內故意再犯有期徒刑以上之罪者，為累犯，加重本刑
    至二分之一」，因此刑法第四十七條累犯之要件，亦有擴張
    及限縮，新法並採故意為構成累犯之要件，新舊法就累犯之
    要件，既因此而有變動，自均屬行為後法律有變更，而非僅
    屬文字修正，應有新舊法比較適用之問題，經比較結果，以
    新法累犯之規定對被告為有利，自應適用裁判時刑法第四十
    七條累犯之規定（最高法院96年台上字第3773號判決參照)
四、按被告甲○○係被告嘉濱貿易有限公司之負責人，因執行業
    務而輸入偽農藥，所為係犯農藥管理法第43條第1項之輸入
    偽農藥罪。被告甲○○與與薛清月（檢察官另為緩起訴處分
    ）就前開行為，有犯意之聯絡與行為之分擔，均應論以共同
    正犯。又被告甲○○先後三次輸入偽農藥之犯行，時間緊接
    ，犯罪構成要件相同，顯係基於概括之犯意反覆為之，應依
    連續犯之規定論以一罪，並依連續犯之規定加重其刑。另查
    被告甲○○前於93年間，同因違反農藥管理法案件，經本院
    以93年度上易字第361號判處有期徒刑3月確定，於94年4月
    28日執行完畢，有臺灣高等法院被告前案紀錄表在卷可按，
    被告甲○○於5年之內，故意再犯本件有期徒刑以上之罪，
    為累犯，應依刑法第47條第1項規定加重其刑。
五、被告嘉濱貿易有限公司則應依同法第47條之規定處罰之。又
    按法人因其代表人執行業務違反法律而受刑事處罰之兩罰規
    定，因法人並無犯罪意思，無概括犯意之問題，則於其代表
    人多次違反法律規定而成立連續犯時，法人即應成立數罪。
    故被告嘉濱貿易有限公司因被告甲○○之連續犯行，應科以
    三次罰金，且予分論併罰。
六、原審予以論罪科刑，並對【被告甲○○量處有期徒刑陸月，
    減為有期徒刑參月，如易科罰金，以銀元參佰元即新臺幣玖
    佰元折算壹日，另對嘉濱貿易有限公司，以其代表人因執行
    業務輸入偽農藥，處罰金參萬元即新臺幣玖萬元，減為罰金
    壹萬伍仟元即新臺幣肆萬伍仟元。又其代表人因執行業務輸
　　入偽農藥，處罰金參萬元即新臺幣玖萬元，減為罰金壹萬伍
  　仟元即新臺幣肆萬伍仟元。又其代表人因執行業務輸入偽農
    藥，處罰金參萬元即新臺幣玖萬元，減為罰金壹萬伍仟元即
    新臺幣肆萬伍仟元。應執行罰金肆萬元即新臺幣拾貳萬元】
    等情，固非無見。惟查：被告甲○○曾有違反農藥管理法之
    犯行，經判處有期徒刑三月確定並執行完畢，仍不知悔改，
    又犯本案，原審對被告甲○○僅量處有期徒刑六月，減為有
    期徒刑三月，及對被告嘉濱貿易有限公司僅量處應執行罰金
    四萬元（即新台幣十二萬元），顯有過輕，即有未洽。檢察
　　官上訴意旨，亦執此指摘原判決量刑過輕不當，為有理由，
　　自應由本院將原判決撤銷改判。爰審酌被告甲○○未經申請
  　許可，以進口化學原料名義，輸入偽農藥之犯罪手段，因此
    妨害政府對於農藥市場的合理管制，以及被告甲○○於偵查
    前階段設詞否認，嗣於偵查後階段與原審及本院審理時，則
    均坦承犯行之態度等一切情狀，分別量處如主文第二項、第
    三項所示之刑。另查獲如附表所示之偽農藥，均應依農藥管
    理法第53條第1項之規定，依刑法第38條第1項第2款宣告沒
    收。
七、再查本件被告所為輸入偽農藥犯行，其犯罪時間均在96年4
    月24日以前，所犯且合於中華民國96年罪犯減刑條例第2條
    第1項所定之減刑條件，應依同條例第7條第1項、第2項規定
    ，於裁判時減其宣告刑，同時諭知其宣告刑及減得之刑，併
    對被告甲○○於減刑後諭知易科罰金之折算標準。
據上論斷，應依刑事訴訟法第369條第一項前段、第364條、第29
9條第一項前段，農藥管理法第43條第1項、第47條、第53條第1
項，中華民國96年罪犯減刑條例第2條第1項第3款、第7條第1項
、第2項、第10條第1項，刑法第11條前段、第2條第1項前段、第
28條、刑法第56條（修正前）、刑法第47條第1項、刑法第41條
第1項前段（修正前）、刑法第38條第1項第2款、第51條第7款，
廢止前罰金罰鍰提高標準條例第2條，刑法施行法第1條之1，判
決如主文。
本案經檢察官李傳來到庭執行職務。
中　　華　　民　　國　　96　　年　  9　　 月　  28　  日
                  刑事第五庭　審判長法　官  楊明章
                                    法　官  戴勝利
                                    法　官  顏基典
以上正本證明與原本無異。
不得上訴。
　　　　　　　　　　　　　　　　　　書記官  呂嘉文
中　　華　　民　　國　　96　　年　　9 　　月　　28　　日
【附錄】本判決論罪科刑法條：
農藥管理法第43條第1項
製造、加工或輸入偽農藥者，處 3 年以下有期徒刑，得併科 5
萬元以下罰金。
農藥管理法第47條
法人之代表人、法人或自然人之代理人、受雇人或其他從業人員
，因執行業務，犯第43條或第45條之罪者，除依各該條規定處罰
其行為人外，對該法人或自然人亦科以各該條之罰金。
農藥管理法第53條
依本法查獲之偽農藥及製造、加工、分裝之器械、原料，依刑法
第 38 條之規定沒收之。
依本法查獲之劣農藥，沒入之。
違反第 29 條之 1 規定者，其標示、宣傳或廣告具有農藥藥效之
物品，沒入之。
依第 1 項沒收之偽農藥、器械、原料，依第 2 項沒入之劣農藥
及依第3項沒入之物品；其處理辦法，由中央主管機關會同法務
部定之。
附表
┌──┬───┬─────┬────┬─────┐
│編號│名稱  │濃度      │數量    │重量      │
├──┼───┼─────┼────┼─────┤
│ 1  │毆滅松│76.8%     │50桶    │10,000公斤│
├──┼───┼─────┼────┼─────┤
│ 2  │賽滅淨│9.38%   │15桶    │3,000公斤 │
│    │      │76.6%   │20桶    │1,000公斤 │
├──┼───┼─────┼────┼─────┤
│ 3  │撲拉克│97.7%   │15桶    │3,000公斤 │
│    │      │46.8%   │40桶    │2,000公斤 │
├──┼───┼─────┼────┼─────┤
│ 4  │貝芬替│100%      │20桶    │1,000公斤 │
├──┼───┼─────┼────┼─────┤
│ 5  │快克草│58%       │40桶    │2,000公斤 │
├──┼───┼─────┼────┼─────┤
│ 6  │芬普寧│100%      │3桶     │600公斤   │
├──┼───┼─────┼────┼─────┤
│ 7  │普拔克│93.7%     │10桶    │2,000公斤 │
├──┼───┼─────┼────┼─────┤
│總計│      │          │213 桶  │24,600公斤│
└──┴───┴─────┴────┴─────┘
